【裁判字號】    90,訴,1560
【裁判日期】    901113
【裁判案由】    毒品危害防制條例
【裁判全文】
臺灣桃園地方法院刑事判決                          九十年度訴字第一五六號
    公  訴  人  臺灣桃園地方法院檢察署檢察官
    被      告  甲○○
右列被告因違反毒品危害防制條例案件，經檢察官提起公訴（九十年度毒偵緝字第三
六三號、九十年度毒偵字第二六三二號），本院判決如左：
    主  文
甲○○連續施用第一級毒品，處有期徒刑拾月。
扣案之海洛因壹包（淨重零點零壹公克）、內含海洛因殘渣之夾鏈袋貳個（殘渣無法
析離）均沒收銷燬。扣案之注射針筒捌支、塑膠吸管瓢器壹支均沒收。
        事  實
一、甲○○前因施用第一級毒品海洛因案件，經台灣高等法院裁定送觀察、勒戒後，
    認有繼續施用毒品之傾向，後經該院以八十八年度上訴字第一二八二號裁定令入
    戒處所施以強制戒治一年，於民國八十八年十月八日裁定停止戒治付保護管束，
    而於八十九年六月七日戒治期滿後，由該院於八十九年七月十八日以八十八年度
上訴字第一二八二號為免刑判決，於八十九年八月二十四日確定，竟又基於概括
    之犯意，自八十九年九月間某日起至九十年七月八日晚上十一時許採尿時往前回
    溯二十六小時內之某時點止，連續在其位於桃園縣平鎮市○○街四八號四樓住處
    ，施用第一級毒品海洛因多次。嗣於八十九年十一月十四日甲○○因之前違反肅
    清煙毒條例案件至台灣桃園地方法院檢察署執行保護管束時，經觀護人將其尿液
    送驗呈嗎啡陽性反應而獲悉上情；復於九十年七月八日晚上八時三十分許，在桃
    園縣平鎮市○○街八十四號一樓為警查獲，扣得海洛因一包（淨重０．０一公克
    ）及其所有供施用海洛因之注射針筒一支、塑膠吸管瓢器一支，邱裕祺並帶同警
    方至其前開住處扣得其所有之注射針筒七支、內含海洛因殘渣之夾鏈袋二個（殘
    渣無法析離）。
二、案經桃園縣警察局中壢分局報請台灣桃園地方法院檢察署檢察官偵查起訴。
    理  由
一、訊據被告甲○○固坦承有施用海洛因之犯行，惟辯稱：伊僅自八十九年九月間開
    始施用至今年六月底，伊於今年七月間並無施用之行為云云，惟查海洛因經注射
    人體後，約百分之八十於二十四小時內自尿中排出，一般而言，尿液中能否驗出
    嗎啡陽性反應與其投與量、投與途徑、採尿時間、個人體質及檢驗方法之靈敏度
    有關，國外曾有文獻報導注射六毫克之海洛因鹽酸鹽，其代謝物嗎啡之平均可檢
    出時限約為廿六小時（參照行政院衛生署藥物食品檢驗局八十一年九月八日（八
    一）藥檢一字第八一一四八八五號函釋文），由是可見海洛因經注射人體後，即
    因時間經過而隨人體尿液中排出，平均可檢出時限約為二十六小時，而參諸被告
    於九十年七月八日晚上十一時許所採集尿液，經送請鑑定結果，確呈嗎啡陽性反
    應，有桃園縣衛生局不法藥物尿液檢定書附卷可稽，堪認被告於前開採尿時起回
    溯二十六小時內某一時點，有施用海洛因一次之犯行，公訴人認被告於九十年七
    月八日採尿前九十六小時內某時有施用海洛因一次，容有誤會。此外，被告於八
    十九年十一月十四日所採尿液經送鑑定結果，亦有嗎啡陽性反應，此有台灣檢驗
    科技股份有限公司出具之濫用藥物尿液檢驗報告一紙在卷足憑，復有海洛因一包
    （淨重０．０一公克）及其所有供施用海洛因之注射針筒一支、塑膠吸管瓢器一
    支、注射針筒七支、內含海洛因殘渣之夾鏈袋二個（殘渣無法析離）扣案可資佐
    証，故被告施用海洛因之犯行足以認定。又被告前因施用第一級毒品海洛因案件
    ，經台灣高等法院裁定送觀察、勒戒後，認有繼續施用毒品之傾向，後經該院以
    八十八年度上訴字第一二八二號裁定令入戒處所施以強制戒治一年，於民國八十
    八年十月八日裁定停止戒治付保護管束，而於八十九年六月七日戒治期滿後，由
    該院於八十九年七月十八日以八十八年度上訴字第一二八二號為免刑判決，於八
    十九年八月二十四日確定，為被告所自承，並有台灣高等法院判決書影本及台灣
    桃園地方法院檢察署刑案資料查註紀錄表在卷足憑，其於五年內再犯毒品危害防
    制條例第十條之罪，經依毒品危害防制條例第二十三條第二項之規定，經本院以
    九十年度毒聲字第一四四七號裁定送戒治，故本件事證明確，被告犯行堪予認定
    ，應予依法論科。
二、核被告之所為，係犯毒品危害防制條例第十條第一項之罪。其持有毒品之低度行
    為為施用毒品之高度行為所吸收，不另論罪。被告先後多次施用犯行，時間緊接
    ，犯罪構成要件相同，顯係基於概括犯意反覆為之，為連續犯，應以一罪論，並
    依法加重其刑。爰審酌被告所犯限於自殘，尚未對社會造成重大危害，惟屢次查
    獲後又再犯，顯無悔改之意及犯後坦承犯行等一切情狀，量處如主文所示之刑，
    以資懲儆。扣案之第一級毒品海洛因一包（淨重０．０一公克）、內含殘餘海洛
    因之夾鏈袋二個（殘渣無法析離）係屬毒品，均應依毒品危害防制條例第十八條
    第一項前段之規定沒收並銷燬。另扣案之注射針筒八支、塑膠吸管瓢器一支，為
    被告所有供犯罪所用之物，業經被告供陳在卷，爰依刑法第三十八條第一項第二
    款之規定宣告沒收。
據上論斷，應依刑事訴訟法第二百九十九條第一項前段，毒品危害防制條例第十條第
一項、第十八條第一項前段、第二十三條第二項，刑法第十一條前段、第五十六條、
第三十八條第一項第二款，判決如主文。
本案經檢察官江苑臻到庭執行職務。
中      華      民      國    九十      年     十一     月     十三     日
                              臺灣桃園地方法院刑事第二庭
                                  法  官  林  恆  吉
右正本證明與原本無異。
如不服本判決，應於判決送達後十日內向本院提出上訴狀( 應附繕本 )，上訴於
臺灣高等法院。
                                  書記官  邱  仲  騏
中      華      民      國    九十      年     十一     月     十九     日
附論罪科刑依據之法條：
毒品危害防制條例第十條第一項
施用第一級毒品者，處六月以上五年以下有期徒刑。


司法院資訊處製作；財團法人民間司法改革基金會備份。
